最高法院刑事判決                              八十六年度台上字第四○六九號
    上訴人  甲○○
右上訴人因強盜案件，不服台灣高等法院台中分院中華民國八十六年二月二十七日第
二審判決（八十六年度上訴字第一一一號，起訴案號：台灣台中地方法院檢察署八十
五年度偵字第一四六三六號），提起上訴，本院判決如左：
    主  文
上訴駁回。
    理  由
按刑事訴訟法第三百七十七條規定，上訴於第三審法院，非以判決違背法令為理由，
不得為之。是提起第三審上訴，應以原判決違背法令為理由，係屬法定要件。如果上
訴理由狀並未依據卷內訴訟資料，具體指摘原判決不適用何種法則或如何適用不當，
或所指摘原判決違法情事，顯與法律規定得為第三審上訴理由之違法情形，不相適合
時，均應認其上訴為違背法律上之程式，予以駁回。本件原判決綜合調查證據之結果
，認上訴人甲○○犯有刑法第三百三十條第一項、第三百二十九條、第三百二十一條
第一項第三款加重強盜之事實，已詳其所憑之證據及認定之理由。按事實之認定及
證據之取捨，乃事實審法院之職權，苟無違反經驗法則及論理法則，自難指為違法。
原判決論處上訴人此部分罪刑，已詳述其憑據及取捨證據之心證理由，核與證據法則
尚無違背。上訴意旨，仍執其在原審之辯詞，指摘原判決違背法令，係就原判決已詳
為論斷與說明之事項，再為事實上之爭執，殊非適法之第三審上訴理由。又刑法第三
百二十九條之準強盜罪，以犯竊盜或搶奪，為防護贓物或脫免逮捕，而當場施以強暴
脅迫為要件。第一審判決認上訴人帶兇器竊取劉昌仁所有香煙一千包，得手後欲離
去時，為劉昌仁、陳登極發覺，乃報警並先行圍捕。上訴人為脫免逮捕，持手電筒及
撿拾地上之天線欲打劉昌仁、陳登極，並進而扭打，使陳登極負傷多處。而原判決事
實欄關於此部分事實之認定，除無「持手電筒及撿拾地上之天線欲打劉昌仁、陳登極
」之事實外，餘俱屬相同。雖一、二審法院關於此部分事實之認定有上述之異同，但
與上訴人成罪無關，原判決論處上訴人此部分罪刑，適用法則並無違誤。又證人所作
先後不同之證言，何者為可採，事實審法院本得參酌其他相關證據為自由之判斷，苟
無違經驗法則，即難指為違法。被害人劉昌仁、陳登極於警訊及偵審中之供證，雖先
後不盡一致，但原判決已於理由一說明其取捨之心證理由，此項事實審法院採證認事
職權之適法行使，既無違經驗法則，不得指為違法。此外，上訴徒憑己意，對於原審
職權之合法行使，及原判決已明白論斷之事項，任意爭論，顯與法定上訴第三審之形
式要件不符，其上訴違背法律上之程式，應予駁回。加重竊盜部分，未據上訴已確定
。
據上論結，應依刑事訴訟法第三百九十五條前段，判決如主文。
中      華      民      國    八十六    年      七      月      四      日
                              最高法院刑事第二庭
                                  審判長法官  施  文  仁
                                        法官  陳  炳  煌
                                        法官  張  淳  淙
                                        法官  洪  文  章
                                        法官  林  錦  芳
      右正本證明與原本無異
                                              書  記  官
中      華      民      國    八十六    年      七      月      九      日
